【裁判字號】    99,司家聲,17
【裁判日期】    990223
【裁判案由】    確定訴訟費用額
【裁判全文】
臺灣臺南地方法院民事裁定            99年度司家聲字第17號
聲  請  人  財團法人法律扶助基金會
法定代理人  丙○○○
代  理  人  甲○○
相  對  人  乙○○
上聲請人聲請確定訴訟費用額事件，本院裁定如下：
    主  文
相對人乙○○應負擔之訴訟費用額確定為新臺幣壹萬陸仟壹佰元
，並自本裁定送達之翌日起至清償日止，按週年利率百分之五計
算之利息。
    理  由
一、按財團法人法律扶助基金會得按地方法院轄區設立基金會分
    會(以下簡稱分會)。分會就扶助事件所支出之酬金及必要費
    用，視為訴訟費用之一部。因法律扶助而由分會支出之酬金
    及必要費用，得向負擔訴訟費用之他造請求。分會得對於負
    擔訴訟費用之他造，請求歸還其支出之酬金及必要費用。分
    會得據受扶助人有執行力之執行名義，聲請確定訴訟費用額
    及強制執行。分會依第三項規定所收取之酬金及必要費用，
    抵充受扶助人應分擔、負擔或返還之酬金及必要費用。法律
    扶助法第9條第2項、第35條定有明文。又按法院未於訴訟費
    用之裁判確定其費用額者，第一審受訴法院於該裁判有執行
    力後，應依聲請以裁定確定之。聲請確定訴訟費用額者，應
    提出費用計算書、交付他造之計算書繕本或影本及釋明費用
    額之證書。依第一項確定之訴訟費用額，應於裁定送達之翌
    日起，加給按法定利率計算之利息，民事訴訟法第91條亦有
    明文規定。
二、本件聲請意旨略以：受扶助人曾志傑、曾建祐前於民國98年
    2月13日向聲請人所屬臺南分會申請扶助，經臺南分會依法
    審查後，准予就受扶助人曾志傑、曾建祐與相對人乙○○間
    給付扶養費事件給予扶助，本案業於98年11月30日判決確定
    ，依98年度家訴字第69號判決主文有關於訴訟費用負擔之記
    載為，判決主文第一項關於曾志傑部份，由相對人乙○○負
    擔百分之七十四；第二項關於曾建祐之部分由相對人乙○○
    負擔百分之八十七。又聲請人因本案支出之律師酬金及必要
    費用新臺幣(下同)20,000元，是聲請人分別為曾志傑、曾建
    祐墊付之律師酬金即為10,000元，故聲請人得向相對人乙○
    ○請求因案支出之酬金與必要費用合計為16,100(10000X0.
    74+10000X0.87=16100)元，爰依民事訴訟法第91條，向法院
    聲請確定訴訟費用額等語。
三、經查，聲請人所主張就受扶助人曾志傑、曾建祐與相對人乙
    ○○間給付扶養費事件給予扶助，該案業於98年11月30日判
    決確定。其中，判決主文第一項關於曾志傑部份之訴訟費用
    ，由相對人乙○○負擔百分之七十四；第二項關於曾建祐部
    分之訴訟費用，由相對人乙○○負擔百分之八十七之事實，
    業經本院依職權調閱98年度家訴字第69號卷宗，查核無誤，
    堪予認定。次查，聲請人律師酬金20,000元之部分，有聲請
    人提出之審查表、預付及結案酬金領款單影本附卷為憑，應
    堪採信。是聲請人主張分別為曾志傑、曾建祐墊付之律師酬
    金為10,000元，得向相對人乙○○請求因案支出之酬金與必
    要費用合計為16,100(10000X0.74+10000X0.87=16100 ) 元
    等情，應有理由。綜上所述，相對人應負擔之訴訟費用額確
    定為如主文所示之金額。
四、依法律扶助法第35條、民事訴訟法第91條，裁定如主文。
中    華    民    國    99    年    2     月   23     日
                  家事法庭司法事務官  林可婷
上為正本係照原本作成
如不服本裁定，應於裁定送達後10日內，以書狀向司法事務官提
出異議。
中    華    民    國    99    年    2     月   23     日
                          書記官  黃心怡

司法院資訊處製作；財團法人民間司法改革基金會備份。
